【裁判字號】    97,消債更,73
【裁判日期】    970530
【裁判案由】    聲請更生程序
【裁判全文】
臺灣嘉義地方法院民事裁定  97年度消債更字第73號
聲  請  人  甲○○
訴訟代理人  林春發律師
上列聲請人因消費者債務清理事件，聲請更生，本院裁定如下：
    主  文
聲請駁回。
聲請費用由聲請人負擔。
    理  由
一、按債務人與金融機構協商成立者，不得聲請更生或清算，但
    因不可歸責於己之事由，致履行顯有重大困難者，不在此限
    ；本條例施行前，債務人依金融主管機關協調成立之中華民
    國銀行公會會員辦理消費金融案件無擔保債務協商機制與金
    融機構成立之協商，準用前項之規定，消費者債務清理條例
    第151 條第5 項、第6 項分別定有明文。又聲請更生或清算
    不合程式或不備其他要件者，法院應以裁定駁回之，但其情
    形可以補正者，法院應定期間先命補正，復為同條例第8 條
    所明定。
二、聲請意旨略以：聲請人其有不能清償債務情事，曾依「中華
    民國銀行公會會員辦理消費金融案件無擔保債務協商機制」
    （下稱債務協商機制）請求共同協商債務清償方案，並協商
    成立，每月應繳金額新臺幣（下同）30,192元，惟聲請人協
    商後，每月收入32,000元，實無法維持最低期本生活，是顯
    因非可歸責於聲請人之事由，致履行原協商條件顯有重大困
    難，聲請人復未經法院裁定開始清算程序或宣告破產，爰依
    法聲請更生等語。
三、聲請人主張其所負無擔保或優先權債務總金額未超過1,200
    萬元，且於本件更生聲請前，已依金融主管機關協調成立之
    中華民國銀行公會會員辦理消費金融案件無擔保債務協商機
    制成立協商，依協商，聲請人每月應償還30,192等情，有聲
    請人提出之債權人清冊、無擔保債務還款計劃附卷可按，應
    為真實。惟查：本院於97年5月22日裁定請聲請人釋明因不
    可歸責於己之事由，致履行顯有重大困難，並提出相關證明
    文件，聲請人並未提出；且自承：「（有何不可歸責於己之
    事由，致履行有重大困難？）我之前協商，收入已經繳款困
    難，目前收入差很多，我沒有辦法提出證明。」（見本院97
    年5月29日訊問筆錄）。且聲請人主張其於夜市擺攤，每月
    收入約三萬四千、五千元，協商成立之前收入約五萬元，然
    其亦自承無法提出目前每月收入減少為三萬五千元之相關證
    據。則聲請人未舉證供本院查證有何因有不可歸責於己之事
    由，致履行協議內容顯有重大困難，則本件聲請人聲請更生
    ，違背消費者債務清理條例第151條第6項之規定，且上開欠
    缺又屬無從補正，依上說明，自應駁回其聲請，爰裁定如主
    文。
中    華    民    國    97    年    5     月    30    日
                  民事第一庭  法  官  柯月美
上為正本係照原本作成
如不服本裁定，應於裁定送達後10日內，以書狀向本院提出抗告
，並繳納抗告費新臺幣1千元
中    華    民    國    97    年    5     月    30    日
                              書記官  李文政


司法院資訊處製作；財團法人民間司法改革基金會備份。
